# ggplot2で日本語フォントを指定したい


## Q

ggplot2で日本語のフォントを指定したいです。


## A

基本は`theme()`レイヤーでフォントを設定したい部分を指定しながら設定していきます。ただ、**ggplot2の古いバージョンによってはうまく動かない**可能性があります。ここでは`v2.1.0`以降を念頭に説明します。

指定するフォントを先に変数に入れておきます。今回のコードではこのフォント名を差し替えてもらえればいいかと思います:

```{r}
font_A <- "IPAexMincho"
font_B <- "IPAexGothic"
```

なお、フォント名については、各実行環境で様々なので省略します。

### テーマとして日本語のフォントを指定する

そのプロット全体にテーマフォントとしてフォント指定する場合は、`theme(text = element_text("FontName"))とフォントを指定すればOKです:

```{r}
library(ggplot2)

d <- data.frame(X=rep(1:5, 2), Y=c(1:5, 5:1), A=rep(c('a','b'), each=5))

ggplot(data=d, aes(x=X, y=Y, group=A, color=A)) +
  geom_line(size=2) +
  labs(x="えっくす", y="わい", color="えー", title="たいとる") + 
  theme(text = element_text(family = font_A))
```

この`element_text()`関数の第一引数は`family=`なので、いきなりフォント名を当ててもOKです。詳しくは`?elemet_text`でヘルプを確認してください。

### 個別にフォント指定

個別に設定する場合は、`theme()`内の引数にaes属性を指定して`element_text()`を渡します:

```{r}
ggplot(data=d, aes(x=X, y=Y, group=A, color=A)) +
  geom_line(size=2) +
  labs(x="えっくす", y="わい", color="えー", title="たいとる") + 
  theme(text = element_text(family = font_A), 
        axis.title.x = element_text(family = font_B))
```

上の例では、全体設定でfontA(IPAMincho)を設定し、x軸のタイトルを個別にfontB(IPAGothic)に設定しています。どの属性にどの属性に与えるかは、以下のリンクにある公式ドキュメントを参照してください:

http://docs.ggplot2.org/current/theme.html

このリンク先で、`element_text`が設定できる要素について設定できます。主なものを記述した例です:

```{r}
ggplot(data=d, aes(x=X, y=Y, group=A, color=A))+
  geom_line(size=2) +
  labs(x="えっくす", y="わい", color="えー", title="たいとる") + 
  theme(text = element_text(family = font_A),  #全体設定
        title = element_text(family = font_B),  #プロット、軸、凡例のタイトル全体設定
        axis.title = element_text(family = font_A),  #軸タイトルの全体設定
        axis.title.x = element_text(family = font_B),  #x軸のタイトル設定
        axis.text = element_text(family = font_A),  #軸テキスト(目盛りなど)の全体設定
        axis.text.y = element_text(family = font_B),  #y軸テキストの設定
        legend.text = element_text(family = font_A),  #凡例テキストの設定
        legend.title = element_text(family = font_B),  #凡例タイトルの設定
        plot.title = element_text(family = font_A)  #プロットタイトルの設定
        ) 
```




## 参考資料

- http://qiita.com/uri/items/615653e83642d7e475de
- http://docs.ggplot2.org/current/theme.html
