# x軸を並べ替えたい

## Q
x軸を並べ替えたいのですが、どうすればいいのでしょうか。

## A
変数が連続変数か離散変数かによってかなり違ってきます。

### 連続的である場合
軸が連続的である場合、標準で昇順になるかと思います:

```{r}
library(ggplot2)
p <- ggplot(mtcars, aes(x = gear, y = wt)) + 
  geom_point()
p
```

これを反転して降順にしたい場合は、`+ scale_x_reverse()`を追加します:

```{r}
p <- ggplot(mtcars, aes(x = gear, y = wt)) + 
  geom_point() +
  scale_x_reverse()
p
```

### 離散的である場合
多くの場合、factor型かと思います。

#### もとは数値データをas.factorで使っているパターン
以下のようなパターンを考えます:
```{r}
p <- ggplot(mtcars, aes(x = as.factor(gear), y = wt)) +
  geom_boxplot()
p
```

この場合、以下のような変数を新たに算出し、`reorder`に組み込みます:
```{r}
mtcars.v2 <- transform(mtcars, gear2 = gear * -1) # 値の順序が逆転する変数gear2を作成
p <- ggplot(mtcars.v2, aes(x = reorder(gear, gear2), y = wt)) +
  geom_boxplot()
p
```

`gear2`は値が負になりますが、この変数は`gear`の順番をreorderさせるためだけに使用するので問題ありません。

#### 何か外的な基準に基づいて並べ替えたいパターン
factor型の変数の順序を、他の変数の要約値(平均や中央値など)で並べ替えたい場合があります。以下を例にします:
```{r}
ggplot(iris, aes(x = Species, y = Sepal.Width)) +
  stat_summary(fun.y = mean, geom = "bar")
```

このx軸を、`Sepal.Width`の昇順で並べ替えるには、以下のようにします:
```{r}
ggplot(iris, aes(x = reorder(x = Species, X = Sepal.Width, FUN = mean), y = Sepal.Width)) +
  stat_summary(fun.y = mean, geom = "bar")
```

reorderの設定についてはこの変数のヘルプを確認してください。


#### 順序的意味がないfactor型を任意に並べ替えたいパターン
**※ 2015/8/2修正: ggplot2ではfactor型のorderは考慮しないそうですので、該当箇所を削除して修正しました**(@kohskeさん@berobero11さんありがとうございました)  
※ 大幅に改定することになったので、この箇所についてはほぼ書きなおしています。

ggplot2では、factor型のlevelsで表示される順番で項目を並べます:
```{r}
levels(iris$Species)
```

この順番は、`factor(x, levels = c("hoge", ...))`で変更可能です。したがって、この順序を新たに設定すればそのようになります:
```{r}
iris2 <- transform(iris, Species= factor(Species, levels = c("virginica", "setosa", "versicolor")))
```

なお、この時全てのlevelsを含めるよう注意してください。

この`iris`と`iris2`を比較します:
```{r}
ggplot(iris, aes(Species)) + 
  geom_bar()
ggplot(iris2, aes(Species)) + 
  geom_bar()
```

このように、factor型の場合は順序を設定することで、任意に並べ替えることが可能です。


## 参考
- [scale_x_continuous. ggplot2 0.9.3.1](http://docs.ggplot2.org/current/scale_continuous.html)

