# ggplot2で透明な背景にする方法

## Q
`ggplot2`で作成したグラフィックを、背景が透明なPNGに出力する必要があります。基本Rグラフィックならうまくいくのですが、`ggplot2`だと透明になりません:
```{r, eval=FALSE}
d <- rnorm(100) #ランダムデータ生成

# これなら透明背景のPNGができます
png('tr_tst1.png',width=300,height=300,units="px",bg = "transparent")
boxplot(d)
dev.off()

# ggplot2でオブジェクト作成
df <- data.frame(y=d,x=1)
p <- ggplot(df) + stat_boxplot(aes(x=x,y=y)) 
p <- p + theme(
    panel.background = element_rect(fill = "transparent",color = NA),
    panel.grid.minor = element_line(color = NA), 
    panel.grid.major = element_line(color = NA)
)
# でもこれだと背景が白くなります
png('tr_tst2.png',width=300,height=300,units="px",bg = "transparent")
p
dev.off()
```

※ 評価させていません

`ggplot2`で透明背景を出力させる方法はあるのでしょうか。

## A
上記の`theme()`設定では、`plot.background`を透明指定していません。まずは以下のように`ggplot2`のオブジェクトを作成します:

```{r}
d <- rnorm(100)
df <- data.frame(y=d,x=1)
p <- ggplot(df) + stat_boxplot(aes(x = x,y=y)) 
p <- p + theme(
    panel.background = element_rect(fill = "transparent",color = NA),
    panel.grid.minor = element_line(color = NA), 
    panel.grid.major = element_line(color = NA),
    plot.background = element_rect(fill = "transparent",color = NA)  #ここを追加
)
p
```

これで、背景要素が透明になります。これをPNG形式に出力するには`ggsave`が便利です:

```{r,eval=FALSE}
ggsave("tr_tst3.png", p, bg = "transparent")
```

※ 評価させていません

`?ggsave`には`bg`という引数はありませんが、その他の引数はこの場合graphics deviceにそのまま送られるため、透明処理が働きます。逆にこの引数を設定しないと透明にならず白色になります。

また、knitrなどで出力する場合には、チャンクオプションとして`dev.args=list(bg='transparent)`の記述が必要です:
```
{r hogehoge, dev.args = list(bg = 'transparent')}
```

この際も、出力する`ggplot2`のオブジェクトには、背景要素を全て透明に設定しておいてください。


## 参照
この記事は、StackOverflowに投稿された以下の記事を参考に、現在の`ggplot2`のバージョンにあうようにコードを編集し、一部内容を変更して作成しました:
- [How to make graphics with transparent background in R using ggplot2? - Stack Overflow](http://stackoverflow.com/questions/7455046/how-to-make-graphics-with-transparent-background-in-r-using-ggplot2)

関連記事・ドキュメント:
- [How to use a &quot;R-generated&quot; plot as a semi-transparent background in an HTML5 slide made by knitr? - Stack Overflow](http://stackoverflow.com/questions/13813471/how-to-use-a-r-generated-plot-as-a-semi-transparent-background-in-an-html5-sli/13826154#13826154)
- [theme. ggplot2 0.9.3.1](http://docs.ggplot2.org/current/theme.html)