---
output: github_document
---

# ggplot2逆引き集

これはQiitaで行われている[**ggplot2逆引き**の記事](http://qiita.com/tags/ggplot2%E9%80%86%E5%BC%95%E3%81%8D)を収集し,書籍の形式にするためのリポジトリです。

## 書籍ファイルの作成方法

### 必要なパッケージ,環境など
Knitr, rmarkdown, bookdownのパッケージがデータのレンダリングに必要です。またpandocの新しいのが必要で,面倒でしたらRStudioの最新版をインストールしてください(内包してます)。
ggplot2逆引き記事内にて使用するパッケージも必要となります。おそらくggplot2パッケージぐらいで大丈夫だと思いますが,面倒でしたらtidyverseパッケージを導入してください。これをインストールするとHadleyverseなパッケージ群が自動的にインストールされます。
もしpdf bookを作りたいのであれば,マシンにtex環境が必要です。日本語のフォントにIPAフォントを指定していますので,以下からダウンロードしてください。

http://ipafont.ipa.go.jp/

また,bookdownはutf-8しか受け付けません。そのためwindowsではうまく動かないかもしれません(未検証)。もし何かありましたらissueなり@kazutan までご連絡ください。

私の作業環境(動作確認環境)は,最後にまとめて表示しています。

### Download

git cloneして持ってくるか,右側のDownload Zipで持ってきてください:

```
$ git clone git@github.com:kazutan/ggplot2-gyakubiki-book.git
```

### レンダリング(本のファイル作成)

#### 種類

- gitbook形式: 以下のコードを実行
```{r, eval=FALSE}
bookdown::render_book("index.Rmd", output_format = "gitbook")
```
- epub形式: 以下のコードを実行
```{r, eval=FALSE}
bookdown::render_book("index.Rmd", output_format = "epub_book")
```
- pdf形式: 以下のコードを実行
```{r, eval=FALSE}
bookdown::render_book("index.Rmd", output_format = "pdf_book")
```

## session info

```{r, echo=FALSE}
devtools::session_info()
```

## Lisence
書籍作成に関する内容については[CC0](https://creativecommons.org/publicdomain/zero/1.0/)とします。
各記事に関するライセンスは[Qiitaの利用規約](http://qiita.com/terms)および各記事の執筆者の指定に準じるものとします。