# ggplot2で積み重ね棒グラフに値を表示させたい

**2016/04/12追記: ggplot2 v2.1.0に対応するため、一部コードを修正しました**

> 本記事は [ggplot2逆引き](http://qiita.com/tags/ggplot2%E9%80%86%E5%BC%95%E3%81%8D/items) プロジェクトの一環として、Stack Oveflow の下記記事を翻訳したものです。  
> [r - Showing data values on stacked bar chart in ggplot2 - Stack Overflow](http://stackoverflow.com/questions/6644997/showing-data-values-on-stacked-bar-chart-in-ggplot2)

## Q
ggplot2で積み重ね棒グラフに値を重ねて表示したいです。私が試したのは以下のコードです:

**2016/04/12追記: ggplot2 v2.1.0で`qplot()`の仕様が変更されているようでしたので、`ggplot()`で描くように修正しました**

```{r}
Year      <- c(rep(c("2006-07", "2007-08", "2008-09", "2009-10"), each = 4))
Category  <- c(rep(c("A", "B", "C", "D"), times = 4))
Frequency <- c(168, 259, 226, 340, 216, 431, 319, 368, 423, 645, 234, 685, 166, 467, 274, 251)
Data      <- data.frame(Year, Category, Frequency)
library(ggplot2)
p <- ggplot(Data, aes(Year, Frequency, fill = Category)) +
  geom_bar(stat = "identity") +
  theme_bw()
p + geom_text(aes(label = Frequency), size = 3, hjust = 0.5, vjust = 3, position = "stack") 
```

でもこのデータの値を、各部位の中央に配置したいのです。お願いします。

## A
一つのやり方として、各バーのミッドポイントを算出するというのがあります:
```{r}
library(plyr)
library(ggplot2)

# calculate midpoints of bars (simplified using comment by @DWin)
Data <- ddply(Data, .(Year), transform, pos = cumsum(Frequency) - (0.5 * Frequency))

# plot bars and add text
p <- ggplot(Data, aes(x = Year, y = Frequency)) +
     geom_bar(aes(fill = Category), stat="identity") +
     geom_text(aes(label = Frequency, y = pos), size = 3)
```

```{r}
library(plyr)
library(ggplot2)
Year      <- c(rep(c("2006-07", "2007-08", "2008-09", "2009-10"), each = 4))
Category  <- c(rep(c("A", "B", "C", "D"), times = 4))
Frequency <- c(168, 259, 226, 340, 216, 431, 319, 368, 423, 645, 234, 685, 166, 467, 274, 251)
Data      <- data.frame(Year, Category, Frequency)

# calculate midpoints of bars (simplified using comment by @DWin)
Data <- ddply(Data, .(Year), transform, pos = cumsum(Frequency) - (0.5 * Frequency))

# plot bars and add text
p <- ggplot(Data, aes(x = Year, y = Frequency)) +
     geom_bar(aes(fill = Category), stat="identity") +
     geom_text(aes(label = Frequency, y = pos), size = 3)
p
```

データフレームにあらかじめ値を配置する高さ(y値)を算出して変数として追加し、`geom_text(aes(label = Frequency, y = pos))`とその変数を指定すれば、そのラベルは算出した位置に配置されます。


## 補足
上記のAの方法は、データフレームに新たに変数を追加することとなります。それを避けて(だいたい)真ん中にくるようになればいい、というのであれば、以下のようなコードでも可能です:
```{r}
p <- ggplot(Data, aes(x = Year, y = Frequency)) +
  geom_bar(aes(fill = Category), stat="identity") +
  geom_text(aes(label = Frequency), size = 3, position = "stack", vjust = Frequency/75)
p
```

これは、`geom-text`の`vjust`に対して設定を加えています。このようにy値の変数を定数で補正したものを`vjust = `に投げると、割合的にずれてくれるようになります。

ただこの方法ですと、その補正する定数をどう設定したらど真ん中にくるか、はっきりとはわかりません。詳しくは[RPubs - vjustのテスト](https://rpubs.com/kazutan/vjust_test)をご覧ください。

また、この記事の元となっているStackOverflowの記事には、Hadley Wickham氏による以下のコメントがあったことも付記します:

>  Please don't. It's not a good idea to try and improve a confusing visualisation by adding text labels. Either make a table or use a better display of the data. –  hadley Jul 12 '11 at 1:10 

## 参考
- [r - Showing data values on stacked bar chart in ggplot2 - Stack Overflow](http://stackoverflow.com/questions/6644997/showing-data-values-on-stacked-bar-chart-in-ggplot2)
- [RPubs - vjustのテスト](https://rpubs.com/kazutan/vjust_test)
- [ggplot2逆引き - ggplot2 で geom_text() を使って集合棒グラフにラベルを付けたい #rstatsj - Qiita](http://qiita.com/hoxo_m/items/267ce2ab0acc319599ff)